【裁判字號】    99,交易,559
【裁判日期】    990927
【裁判案由】    過失傷害
【裁判全文】
臺灣臺北地方法院刑事判決             99年度交易字第559號
公  訴  人  臺灣臺北地方法院檢察署檢察官
被      告  乙○○
上列被告因過失傷害案件，經檢察官提起公訴（99年度偵字第15
103號），本院判決如下：
    主  文
乙○○因過失傷害人，處拘役肆拾日，如易科罰金，以新臺幣壹
仟元折算壹日。
    事  實
一、乙○○於民國99年3月26日晚間騎乘車牌號碼CNR－119號普
    通重型機車，沿臺北市○○區○○街由西往東方向行駛，行
    經信陽街與公園路口時，本應注意車輛行經行人穿越道時，
    應注意暫停讓行人先行，且當時視距良好，並無不能注意之
    情形，竟疏未注意，冒然穿越行人穿越道而不慎撞及沿信陽
    街行人穿越道由北往南前進之甲○○，致甲○○受有左腳腳
    背挫傷，左腳第五蹠骨骨折之傷害。
二、案經甲○○訴由臺北市政府警察局中正第一分局報請臺灣臺
    北地方法院檢察署檢察官偵查起訴。
    理  由
壹、程序部分：
一、被告乙○○於警、偵訊之供述，非出於強暴、脅迫、利誘、
    詐欺、疲勞訊問、違法羈押或其他不正方法取得，依刑事訴
    訟法第156條第1項、第158條之2得採為證據。
二、證人甲○○於本院具結之證據，與其分別於警、偵訊（具結
    ）之供述大致相符，渠等所供自得採為證據。
三、按被告以外之人於審判外之陳述，雖不符前4條之規定，而
    經當事人於審判程序同意做為證據，法院審酌該言詞陳述或
    書面陳述作成時之情況，認為適當者，亦得為證據。當事人
    、代理人或辯護人於法院調查證據時，知有第159條第1項不
    得為證據之情形，而未於言詞辯論終結前聲明異議者，視為
    有前項之同意，為刑事訴訟法第159條之5所明定。證人甲○
    ○於警、偵訊之供、證述，被告於審判期日均表示無意見，
    渠於警訊之供述本院認為適當，依上述規定，得為證據；渠
    於偵查中具結證述，核無顯不可信之情況，依同法第159條
    之1第2項得為證據。
四、後列非供述證據，均非違法取得之證據，且或係從事業務之
    人於業務上製作之證明文書、記錄文書，核無顯不可信情況
    ，故依同法第158條之4反面解釋、第159條之4第2款得為證
    據。
貳、實體部分：
一、訊據被告乙○○固坦承有於前揭時間，駕車行經該處之事實
    ，惟矢口否認有何過失傷害犯行，辯稱：當時伊駕車穿越人
    行道時並無行人，是過了斑馬線後，於伊停在人行道前方準
    備左轉時，被害人自己撞至伊車之後方，因此面向下跌倒在
    地受有傷害云云。經查：前揭事實，業據證人即告訴人甲○
    ○於本院審理時結證稱：「（99年3月26日晚上在信陽街、
    公園路口處發生車禍情形為何？）我是走公園路，要穿過信
    陽街，我要去台大醫院，該路口沒有燈號，我提著晚餐走到
    斑馬線穿過公園路，差不多走到斑馬線第三格時，突然就倒
    下來了，當時人很多，一起走，被告從我的右前方斜著要左
    轉過來，當時撞到我也不知道，很突然我腳一下就痛，被告
    車子都沒停，後來他停下來，過來看我，他問我怎麼樣。（
    你被機車撞時有無看到機車？）如果我有看到機車的話，我
    就會閃開了，是很突然的被撞到，機車過來時我只看到1個
    影子，當時很多人，我也不知道為什麼只有撞到我。（你如
    何確認是被被告的機車撞到？）沒有其他機汽車經過，當時
    只有被告的車子經過行人穿越道。（你被機車撞到之後，是
    否蹲下來揉腳？）我是斜坐在地上，當時腳不痛。（你被機
    車撞到後，你人是否坐在斑馬線上？）是。（車禍發生後直
    到救護車來之前，你人有無移動？）有移動，我當時只想要
    趕快去上班，我就跟他說你把我的便當撞倒了，我當時不知
    道自己腳已經受傷了，只知道腳有壓到，後來我起來一走很
    痛不能動了，所以救護車來時，我人好像還在斑馬線上面，
    雖然我想起來走動，但是痛到走不動。（你受傷的位置在何
    處？）骨折之處在左腳的小指頭的上方，我當時穿皮製包鞋
    。當時去醫院照片的醫生就講說，這是車子壓過去的，我的
    襪子上面有輪胎印。」等語（參本院99年8月30日審判筆錄
    第3至4頁）綦詳，核與臺北市政府警察局交通警察大隊道路
    交通事故初步分析研判表所載肇事原因為被告「涉嫌行人穿
    越道有行人通行，不暫停讓行人先行」相符，此外，復有道
    路交通現場圖、補充資料表、談話紀錄表、調查報告表、照
    片6張等附卷可資佐證。又告訴人受有左腳腳背挫傷、左腳
    第五蹠骨骨折等傷害，有國立臺灣大學醫學院附設醫院99年
    3 月26日診斷證明書在卷可稽，是告訴人於當日送醫時確實
    受有前揭所載之傷勢足堪認定；而依上開所載傷勢可知，告
    訴人係左腳背挫傷及小指骨折，足見係遭機車車輪壓過，始
    有此等傷勢，則若被告辯稱係告訴人自行撞擊伊駕駛之機車
    而受傷乙節為真，則告訴人之傷勢理應位於其身體、大腿或
    膝蓋等處，而非於腳背及腳指，且被告於偵訊及本院審理時
    均供稱告訴人當時是面朝下跌倒，衡諸常情，告訴人若向前
    跌倒，則手部亦應有受傷，然告訴人之傷勢僅位於腳部，益
    證被告所辯與事實不符。從而，被告既有未注意行經行人穿
    越道，遇有行人穿越時，應暫停讓行人先行通過，並應注意
    車前狀況之過失情形，肇致撞擊被害人，並因此倒地受傷，
    兩者顯然具有因果關係。綜上所述，本件事證明確，堪認被
    告涉犯過失傷害罪，應予依法論科。
三、核被告蔡光禎所為，係犯刑法第284條第1項前段之過失傷害
    罪。又被告為車輛駕駛人行經行人穿越道，不依規定讓行人
    優先通行，因而致告訴人受傷，依道路交通管理處罰條例第
    86條第1項之規定，就其所犯業務過失傷害罪部分，加重其
    刑。另本件被告於偵查犯罪機關未察覺其犯行前，於警方於
    現場處理時，承認為肇事人自首犯罪接受裁判，此有臺北市
    ○○○○○道路交通事故肇事人自首情形紀錄表1紙在卷可
    稽，爰依刑法第62條前段規定減輕其刑，並先加後減之。爰
    審酌被告無前科，此有臺灣高等法院被告前案紀錄表在卷可
    稽，素行尚佳，惟犯後否認犯行，猶飾詞辯稱係告訴人自行
    撞擊伊車之情事，其犯後態度不佳，暨其智識程度、告訴人
    所受之傷勢，及尚未與告訴人達成和解等一切情狀，量處如
    主文所示之刑，並諭知易科罰金之折算標準。
參、據上論斷，應依刑事訴訟法第299條第1項前段，道路交通管
    理處罰條例第86條第1項，刑法第284條第1項前段、第41條
    第1項前段、第62條前段，刑法施行法第1條之1，判決如主
    文。
本案經檢察官蔡甄漪到庭執行職務。
中    華    民    國    99    年    9     月    27    日
                  刑事第十二庭  法  官  曾正龍
上正本證明與原本無異。
如不服本判決應於收受送達後10日內向本院提出上訴書狀，並應
敘述具體理由；其未敘述上訴理由者，應於上訴期間屆滿後20日
內向本院補提理由書（均須按他造當事人之人數附繕本）「切勿
逕送上級法院」。告訴人或被害人如對於本判決不服者，應具備
理由請求檢察官上訴，其上訴期間之計算係以檢察官收受判決正
本之日期為準。
                                書記官  黃馨慧
中    華    民    國    99    年    9     月    27    日
附錄本案論罪科刑法條全文：
中華民國刑法第284條
因過失傷害人者，處6月以下有期徒刑、拘役或5百元以下罰金，
致重傷者，處1年以下有期徒刑、拘役或5百元以下罰金。
從事業務之人，因業務上之過失傷害人者，處1年以下有期徒刑
、拘役或1千元以下罰金，致重傷者，處3年以下有期徒刑、拘役
或2千元以下罰金。

司法院資訊處製作；財團法人民間司法改革基金會備份。
